臺灣彰化地方法院刑事判決　　　　　　　　　　　　　九十三年度易字第二六一號
　　公　訴　人　臺灣彰化地方法院檢察署檢察官
　　被　　　告　乙○○
　　被　　　告　甲○○
右列被告等因賭博等案件，經檢察官聲請簡易判決處刑（九十三年度偵字第八０一號
），本院彰化簡易庭認不宜以簡易判決處刑，簽移本院改依通常程序審理，本院認有
刑事訴訟法第二百七十三條之一第一項之情形，而改依簡式審判程序判決如左：
    主  文
乙○○共同違反未依電子遊戲場業管理條例規定辦理營利事業登記者，不得經營電子
遊戲場業之規定，處拘役拾日，如易科罰金，以佰元折算壹日。
甲○○連續在公共場所賭博財物，處罰金仟元，如易服勞役，以佰元折算壹日。
扣案之電子遊戲機陸台（含ＩＣ板陸塊），中獎盒貳個及置放於賭檯之財物新臺幣柒
仟捌佰貳拾元，均沒收之。
    事  實
一、乙○○係全區便利商店（設於彰化縣和美鎮○○路二九四號）之負責人，明知未
    依電子遊戲場業管理條例辦理營利事業登記者，不得擅自經營電子遊戲場業，竟
    仍與真實姓名、年籍均不詳，綽號為「阿忠」之成年男子共同基於概括犯意之聯
    絡，未依上開規定辦理營利事業登記，即自民國（下同）九十二年十一月中旬某
    日起，由「阿忠」提供電子遊戲機「東方之珠」、「野蠻遊戲」、「神秘的魔法
    石」各二台，供乙○○擺設在其所經營之前開便利商店騎樓下之公共場所，以供
    不特定人把玩，而共同經營電子遊戲場業；二人並基於賭博之概括犯意聯絡，自
    同日起，以上開電子遊戲機為器具，連續與不特定人賭博財物，其賭博方法為賭
    客投入新台幣（下同）十元硬幣啟動，螢幕即顯示十分，每次最少押一分，押中
    可得倍數一倍至二百倍不等之分數，否則分數漸歸零，所下之賭資則歸乙○○與
    「阿忠」所有，若贏得分數，則按所得之分數掉落中獎盒，賭客並得依中獎盒上
    所顯示之分數以一比一之比例兌換現金或等值之商品。甲○○則亦基於賭博之概
    括犯意，先後於九十三年一月十八日及同年月十九日，在前開處所，以把玩上開
    電子遊戲機之方式，連續與乙○○及「阿忠」賭博財物，嗣於九十三年一月十九
    日上午八時二十五分許，在上址為警查獲，並當場扣得前揭電子遊戲機具六台（
    含ＩＣ板六塊）、中獎盒二個、機具內之賭資七千二百二十元及置放於機具上之
    財物六百元。
二、案經彰化縣警察局和美分局報請臺灣彰化地方法院檢察署檢察官偵查後，聲請簡
    易判決處刑，本院彰化簡易庭簽移本院改依通常程序審理，本院認有刑事訴訟法
    第二百七十三條之一第一項之情形，而改依簡式審判程序審理。
    理  由
一、查檢察官聲請以簡易判決處刑之案件，經法院認為有刑事訴訟法第四百五十一條
    之一第四項但書之情形者，應適用通常程序審判之，同法第四百五十二條定有明
    文；又按除被告所犯為死刑、無期徒刑、最輕本刑為三年以上有期徒刑之罪或高
    等法院管轄第一審案件者外，於刑事訴訟法第二百七十三條第一項程序進行中，
    被告先就被訴事實為有罪之陳述時，審判長得告知被告簡式審判程序之旨，並聽
    取當事人、代理人、辯護人及輔佐人之意見後，裁定進行簡式審判程序；除簡式
    審判程序及簡易程序案件外，第一審應行合議審判，刑事訴訟法第二百七十三條
    之一第一項、第二百八十四條之一亦分別定有明文。查本件經本院認確有刑事訴
    訟法第四百五十一條之一第四項但書之情形，不得逕以簡易判決處刑，而由本院
    改依通常程序審理之，惟於本院依刑事訴訟法第二百七十三條第一項進行準備程
    序時，被告乙○○、甲○○均就被訴事實為有罪之陳述，且被告二人所涉係死刑
    、無期徒刑、最輕本刑為三年以上有期徒刑之罪或高等法院管轄第一審案件以外
    之罪，本院合議庭依前揭規定，經評議結果，裁定改由受命法官獨任行簡式審判
    程序，先予敘明。
二、右揭事實，業據被告乙○○、甲○○於本院審理時坦承不諱，復有卷附之彰化縣
    警察局和美分局現場檢查紀錄表一紙及照片六張為憑，並有扣案之電子遊戲機六
    台、中獎盒二個，在電子遊戲機具內之賭資七千二百二十元及置放於機具上，甲
    ○○所有之賭資六百元可資佐證，被告等之自白均核與事實相符，應堪採信。從
    而，本件事證業已明確，被告二人上開犯行，均堪認定。
三、按電子遊戲場業管理條例所稱電子遊戲機，指利用電、電子、電腦、機械或其他
    類似方式操縱，以產生或顯示聲光影像、圖案、動作之遊樂機具，或利用上述方
    式操縱鋼珠或鋼片發射之遊樂機具（但未具影像、圖案，僅供兒童騎乘者，不包
    括在內），未依電子遊戲場業管理條例規定辦理營利事業登記者，不得經營電子
    遊戲場業，違反者，處行為人一年以下有期徒刑、拘役或科或併科新臺幣五十萬
    元以上二百五十萬元以下罰金，電子遊戲場業管理條例第四條第一項、第十五條
    、第二十二條分別定有明文；又電子遊戲場業管理條例所規範之電子遊戲機依操
    作結果分類如下：(一)益智類：其操作結果所得之分數僅得作為兌換獎品之憑證，
    不得作為轉押注使用者屬之。(二)鋼珠類：操縱鋼珠發射以產生鋼珠者屬之。(三)娛
    樂類：其操作結果具射倖性，且所得之分數得作為兌換獎品之憑證或作為轉押注
    使用者屬之，電子遊戲機分類標準第三條第三款亦有明文。查本件被告乙○○與
    綽號「阿忠」之成年男子所共同擺設之「東方之珠」、「野蠻遊戲」及「神秘的
    魔法石」等電子遊戲機，係由賭客投入十元硬幣啟動，押注分數，若押中可得倍
    數一倍至二百倍不等之分數，否則分數漸歸零，已如前述，是上開電子遊戲機輸
    贏之機率不確定，顯係以該機具出現之偶然事實決定勝負，具有射倖性，依上開
    規定，自應屬電子遊戲場業管理條例所規範之電子遊戲機具，被告乙○○與「阿
    忠」共同在公共場所設置上開電子遊戲機供不特定人把玩，性質上係以該機具代
    替其等與他人賭博財物，是核被告乙○○所為，係犯刑法第二百六十六條第一項
    前段之在公共場所賭博財物罪，及違反電子遊戲場業管理條例第十五條規定，應
    依同條例第二十二條處斷。被告甲○○在前開公共場所，把玩上開電子遊戲機，
    而與乙○○及「阿忠」賭博財物，核其所為，係犯刑法第二百六十六條第一項前
    段之在公共場所賭博財物罪。被告乙○○與「阿忠」二人，就上開犯行間，有犯
    意聯絡及行為分擔，應論以共同正犯。又被告乙○○及甲○○先後多次賭博犯行
    ，均時間緊接，所犯係構成要件相同之罪，顯係各基於概括犯意反覆為之，均為
    連續犯，依法應分別論以一罪，並均加重其刑；至於被告乙○○未依電子遊戲場
    業管理條例規定辦理營利事業登記而經營電子遊戲場業之犯行，為一包括之犯行
    ，尚非符合連續犯之要件；復按刑法第五十五條所謂之牽連犯，係指二個以上之
    行為有方法與結果之關係者而言，亦即必須以犯一罪之方法行為犯他罪，或以犯
一罪之結果行為犯他罪，始足當之，查本件被告乙○○未辦理電子遊戲場業營利
    事業登記，在其所經營之便利商店騎樓下擺設電子遊戲機台經營電子遊戲場業，
    此項作為行為該當應辦理營利事業登記而不登記之誡命規範，自屬已違反電子遊
    戲場業管理條例第十五條之規定，符合同條例第二十二條規定之構成要件，應依
    該法條論科；換言之，單純不申辦營利事業登記之不作為並不構成罪責，該條例
    第二十二條所非難評價者係違背應作為 (申辦登記)而不作為 (申辦登記)，實
    施設置具賭博或妨害風化之設計及裝置之電子遊戲機之作為犯行，亦即處罰性質
    上仍屬作為犯之犯罪行為，無涉不作為犯刑罰問題。再被告乙○○以違反電子遊
    戲場業管理條例第十五條規定之方法，用以犯連續賭博罪，其所犯電子遊戲場業
    管理條例第二十二條之罪與刑法第二百六十六條第一項前段之罪間，自有方法結
    果之牽連關係，應從一重之電子遊戲場業管理條例第二十二條規定處斷（最高法
    院九十年度台非字第二七六號判決可資參照）。末查被告甲○○係先後於九十三
    年一月十八日及同年月十九日，在全區便利商店，以把玩上開電子遊戲機之方式
    ，連續與乙○○及「阿忠」賭博財物，而公訴人僅就被告甲○○於九十三年一月
    十九日賭博財物之犯行提起公訴，該未經起訴之部分，與檢察官已起訴之部分，
    因具有連續犯之裁判上一罪關係，已如前述，其一部起訴之效力及於全部，故本
    院自得併予審究，併此敘明。爰審酌被告乙○○擺設賭博性電子遊戲機供人玩賭
    ，致使年輕人沉溺其中；被告甲○○不知上進，沈溺於電子遊戲機，影響社會風
    氣非微，暨考量被告乙○○擺設電子遊戲機之數量、期間、所獲得之利益；被告
    甲○○賭博之次數，已贏得之金額，及其等犯罪動機、目的、手段、素行、生活
    狀況、智識程度、犯後均坦承犯行、態度尚佳等一切情狀，分別量處如主文所示
    之刑，並就被告乙○○部分諭知易科罰金之折算標準，被告甲○○部分諭知如易
    服勞役之折算標準，以示懲儆。另扣案之電子遊戲機六台（含ＩＣ板六塊）、中
    獎盒二個，在電子遊戲機具內之賭資七千二百二十元及置放於機具上，甲○○所
    有之賭資六百元，均係當場賭博之器具與在賭檯之財物，爰併依刑法第二百六十
    六條第二項之規定宣告沒收。
據上論斷，應依刑事訴訟法第四百五十二條、第二百七十三條之一第一項、第二百九
十九條第一項前段，電子遊戲場業管理條例第二十二條，刑法第十一條前段、第二十
八條、第五十六條、第二百六十六條第一項前段、第二項、第五十五條、第四十一條
第一項前段、第四十二條第二項，罰金罰鍰提高標準條例第一條前段、第二條，判決
如主文。
本案經檢察官丙○○到庭執行職務。
中      華      民      國    九十三    年      七      月     十四     日
                              臺灣彰化地方法院刑事第一庭
                                  法      官  簡  璽  容
右正本證明與原本無異。
如不服本判決，應於判決送達後十日內向本院提出上訴狀( 須附繕本 )。
                                  法院書記官  王  惠  嬌
中      華      民      國    九十三    年      七      月     二十     日
電子遊戲場業管理條例第二十二條：
違反第十五條規定者，處行為人一年以下有期徒刑、拘役或併科新臺幣五十萬元以上
二百五十萬元以下罰金。
刑法第二百六十六條
在公共場所或公眾得出入之場所賭博財物者，處一千元以下罰金，但以供人暫時娛樂
之物為賭博者，不在此限。
當場賭博之器具與在賭檯或兌換籌碼處之財物，不問屬於犯人與否，沒收之。
